【裁判字號】    97,訴,199
【裁判日期】    970227
【裁判案由】    毒品危害防制條例
【裁判全文】
臺灣基隆地方法院刑事判決               97年度訴字第199號
公  訴  人  臺灣基隆地方法院檢察署檢察官
被      告  乙○○
上列被告因毒品危害防制條例案件，經檢察官提起公訴（97年度
毒偵字第46、95號），因被告於準備程序中為有罪之陳述，經本
院合議庭裁定由受命法官獨任行簡式審判程序，判決如下：
    主  文
乙○○施用第一級毒品，累犯，處有期徒刑捌月；又施用第一級
毒品，累犯，處有期徒刑捌月。應執行有期徒刑壹年貳月。
    事  實
一、乙○○曾於民國88年間，因施用第一級毒品案件，經裁定送
    觀察、勒戒，認無繼續施用傾向，於88年 2月12日釋放出所
    ，並由臺灣基隆地方法院檢察署檢察官於該日以88年度偵字
    第 981號為不起訴處分確定。復因施用第一、二級毒品案件
    ，經本院裁定送觀察、勒戒後，認有繼續施用傾向，而經同
    院裁定令入戒治處所施以強制戒治（90年 7月18日期滿），
    並經臺灣基隆地方法院檢察署檢察官以89年度毒偵字第 280
    號提起公訴，經同院分別判處有期徒刑7月、6月，應執行有
    期徒刑 1年確定；嗣乙○○又因施用毒品，經臺灣基隆地方
    法院檢察署檢察官以89年度毒偵字第2586號提起公訴，經同
    院以90年度訴字第26號判處有期徒刑7月確定，其於90年2月
    27日執行戒治殘期，至90年 7月18日執行期滿，於翌日接續
    執行前開有期徒刑 1年、7月，於91年8月20日假釋出監，92
    年 1月29日始假釋期滿，嗣經撤銷假釋，復入監執行殘刑，
    於92年10月30日執行完畢。又因施用第一級毒品案件，先後
    由該署檢察官以93年度毒偵字第1879號及94年度毒偵字第77
    5號提起公訴，分別經本院以93年度訴字第740號及94年度訴
    字第419號判決，各判處有期徒刑9月及1年6月確定，以上二
    刑接續執行，於96年 4月19日縮刑假釋出監交付保護管束，
    甫於96年 7月25日期滿執行完畢。詎其仍未戒除毒癮，復為
    下列犯行：
  (一)基於施用第一級毒品海洛因、第二級毒品安非他命之犯意，
    於96年10月30日中午12時30分，在基隆市信義區衛生所附近
    工地，以香菸摻雜海洛因、安非他命之方式，混合施用第一
    級毒品海洛因、安非他命 1次，嗣於同日19時許，因其為毒
    品列管人口，經警通知採集其尿液，送驗結果呈鴉片類毒品
    陽性反應及甲基安非他命陽性反應，而查獲上情。
  (二)另基於施用第一級毒品海洛因之犯意，於96年12月 7日中午
    12時30分許，在基隆市區某處工地，以針筒注射方式，施用
    海洛因 1次。嗣於同日16時許，因其為毒品列管人口，經警
    於基隆市○○路、義二路口，通知其採集尿液，送驗結果呈
    鴉片類毒品陽性反應後，始查悉上情。
二、案經基隆市警察局刑警大隊及第二分局移送臺灣基隆地方法
    院檢察署檢察官偵查起訴。
    理  由
一、上開事實，業據被告於本院審理時坦承在卷，且其為警 2次
    查獲時所採集之尿液送驗結果，第 1次呈鴉片類毒品陽性反
    應及甲基安非他命陽性反應，第 2次呈鴉片類毒品陽性反應
    ，有台灣檢驗科技股份有限公司濫用藥物檢驗報告 2紙及尿
    液檢體對照表 2份附卷可稽，又被告有事實欄所載之施用毒
    品案件，亦有起訴書、臺灣高等法院被告前案紀錄表附卷足
    佐。綜上，本案事證明確，被告於強制戒治執行完畢後 5年
    以內，再犯施用毒品之犯行，堪可認定，應依法論科。
二、論罪科刑：
    查海洛因係毒品危害防制條例第2 條第2 項第1 款所定之第
    一級毒品，被告於強制戒治執行完畢後5 年以內，再犯施用
    第一級毒品海洛因、第二級毒品安非他命之行為，係犯毒品
    危害防制條例第10條第1項、第2項之施用第一級毒品罪、施
    用第二級毒品罪。被告因施用而持有毒品海洛因、安非他命
    之低度行為，應為施用毒品海洛因、安非他命之高度行為所
    吸收，不另論罪。被告就事實欄一(一)所載之犯行，係同時施
    用海洛因及安非他命，屬一行為觸犯上開 2罪名，應依刑法
    第55條想像競合犯規定從重論以施用第一級毒品罪。被告所
    犯 2次施用第一級毒品罪，應予分論併罰。又被告前曾受如
    事實欄所示之有期徒刑執行完畢，有臺灣高等法院被告前案
    紀錄表在卷可按，其於有期徒刑執行完畢後之 5年內，故意
    再犯本件有期徒刑以上之罪，為累犯，均應依法加重其刑。
    爰審酌被告犯罪之動機、犯罪後坦承犯行，所犯施用毒品犯
    行乃戕害自己身心健康，並未危及他人等一切情狀，量處如
    主文所示之刑。
據上論斷，應依刑事訴訟法第273條之1第1項、第299條第 1項前
段，毒品危害防制條例第10條第1項、第2項、第23條第 2項，刑
法第11條前段、第47條第1項、第55條、第51條第5款，判決如主
文。
本案經檢察官甲○○到庭執行職務。
中    華    民    國    97    年    2    月    27    日
                  刑事第三庭法    官 鄭培麗
以上正本證明與原本無異。
對於本件判決如有不服，應於收受送達後10日內，向本院提出上
訴書狀，敘述上訴理由，上訴於臺灣高等法院，並按他造當事人
之人數附具繕本。「切勿逕送上級法院」
中    華    民    國    97    年    2     月    27    日
                            書 記 官  潘端典
附錄論罪法條：
毒品危害防制條例第10條
施用第一級毒品者，處 6 月以上 5 年以下有期徒刑。
施用第二級毒品者，處 3 年以下有期徒刑。


司法院資訊處製作；財團法人民間司法改革基金會備份。
